【裁判字號】    97,台上,5842
【裁判日期】    971120
【裁判案由】    偽造有價證券
【裁判全文】
最高法院刑事判決            九十七年度台上字第五八四二號
上  訴  人  甲○○
選任辯護人  李金澤律師
上列上訴人因偽造有價證券案件，不服台灣高等法院中華民國九
十七年八月二十八日第二審判決（九十七年度上訴字第三四六七
號，起訴案號：台灣板橋地方法院檢察署九十七年度偵字第九五
九三號），提起上訴，本院判決如下：
    主  文
上訴駁回。
    理  由
按刑事訴訟法第三百七十七條規定，上訴於第三審法院，非以判
決違背法令為理由，不得為之。是提起第三審上訴，應以原判決
違背法令為理由，係屬法定要件。如果上訴理由書狀並未依據卷
內訴訟資料，具體指摘原判決不適用何種法則或如何適用不當，
或所指摘原判決違法情事，顯與法律規定得為第三審上訴理由之
違法情形，不相適合時，均應認其上訴為違背法律上之程式，予
以駁回。本件原判決撤銷第一審不當之判決，改判論處上訴人甲
○○共同意圖供行使之用，而偽造信用卡罪刑，已詳敘認定犯罪
事實之依據及憑以認定之理由，從形式上觀察，並無任何違背法
令之處。查刑法上之幫助犯，係指以幫助之意思，對於正犯資以
助力，而未參與實行犯罪之行為者而言，如就構成犯罪事實之一
部，已參與實行，即屬共同正犯。上訴人以綽號「阿成」者提供
之打字凹凸機、燙金機、變壓器、磁卡側錄器，利用自己之電腦
燒錄壓製，偽造國外信用卡二十六張，將其中十三張交予「阿成
」，其餘自己留用，「阿成」交付數位相機、筆記型電腦數台作
為報酬。其與「阿成」間，顯係在合同意思範圍內，相互利用他
人之行為，以達其犯罪之目的，上訴人既已參與實行犯罪之行為
，非為幫助犯，自應對於全部所發生之結果共同負責；而刑法第
二百零一條之一第一項偽造信用卡罪之「意圖供行使之用」，祇
須有圖供行使之用之犯意為已足，不以果已行使為必要，亦不限
於係自己行使或他人行使。上訴人偽造信用卡，既在意圖供行使
之用，則不論係提供「阿成」行使，抑供自己行使，均成立上開
罪名。原判決論以偽造信用卡罪之共同正犯，適用法則，核無不
合。上訴意旨未依據卷內資料，具體指摘原判決如何違背法令，
置原判決之論敘於不顧，仍執陳詞，對原審採證認事職權之適法
行使，任意爭執，難謂已符合首揭法定上訴要件，其上訴違背法
律上之程式，應予駁回。
據上論結，應依刑事訴訟法第三百九十五條前段，判決如主文。
中    華    民    國  九十七  年  十一    月  二十    日
                      最高法院刑事第十一庭
                          審判長法官  花  滿  堂
                                法官  黃  正  興
                                法官  陳  東  誥
                                法官  洪  昌  宏
                                法官  陳  世  雄
      本件正本證明與原本無異
                                      書  記  官
中    華    民    國  九十七  年  十一    月  二十四  日
                                                     Ｒ


司法院資訊處製作；財團法人民間司法改革基金會備份。
